臺灣宜蘭地方法院刑事裁定
111年度毒聲重字第1號
聲明異議人
即  受刑人  黃榮坤




上列聲明異議人即受刑人因違反毒品危害防制條例案件，對於本
院109年度毒聲字第96號裁定，聲請重新審理，本院裁定如下：
    主  文
聲請駁回。
    理  由
一、聲請意旨如附件刑事聲明異議狀所載。
二、毒品危害防制條例第20條、第23條業經修正，並增訂第35條
    之1條文，經總統於民國109年1月15日公布、同年7月15日施
    行。毒品危害防制條例第20條第3項、第23條第2項分別修正
    為「依前項規定為觀察、勒戒或強制戒治執行完畢釋放後，
    『3年後』再犯第10條之罪者，適用前2項之規定」、「觀察、
    勒戒或強制戒治執行完畢釋放後，『3年內』再犯第10條之罪
    者，檢察官或少年法院（地方法院少年法庭）應依法追訴或
    裁定交付審理」。另增訂同條例第35條之1第1款、第2款規
    定「偵查中之案件，由檢察官依修正後規定處理」、「審判
    中之案件，由法院或少年法院（地方法院少年法庭）依修正
    後規定處理；依修正後規定應為不起訴處分或不付審理之裁
    定者，法院或少年法院（地方法院少年法庭）應為免刑之判
    決或不付審理之裁定」，亦即就上開修正之條文施行前犯毒
    品危害防制條例第10條之罪之案件，於修正施行後，應依上
    揭修正後規定處理。又109年1月15日修正公布、同年7月15
    日施行之毒品危害防制條例第20條第3項規定，犯第10條之
    罪於觀察、勒戒或強制戒治執行完畢釋放後，3年後再犯第1
    0條之罪者，適用本條前2項之規定。上開所謂「3年後再犯
    」，只要本次再犯（不論修正施行前、後）距最近1次觀察
    、勒戒或強制戒治執行完畢釋放，已逾3年者，即該當之，
    不因其間有無犯第10條之罪經起訴、判刑或執行而受影響（
    最高法院109年度台上大字第3826號裁定意旨參照）。
三、經查，聲明異議人即受刑人甲○○另案施用第二級毒品之事實
    ，前經本院分別以109年度易字第121號、109年度易字第125
    號判決分別判處有期徒刑8月、9月，並於109年7月13日、10
    9年6月8日確定在案，有各判決書及臺灣高等法院被告前案
    紀錄表在卷可徵。因上開案件之行為及裁判確定時點均係發
    生於毒品危害防制條例此次修正之生效日前（即109年7月15
    日），換言之，此乃於上述毒品危害防制條例第20條修法施
    行前所犯，依法律不溯及既往原則，及參照修正後毒品危害
    防制條例第35條之1第3款規定，自與本件令聲明異議人即受
    刑人甲○○至勒戒所接受觀察、勒戒之裁定無關。是聲明異議
    人即受刑人甲○○主張應撤銷原判決，比照為觀察、勒戒云云
    ，於法不合，當非可採。
據上論斷，應依刑事訴訟法第486條，裁定如主文。 
中　　華　　民　　國　　111 　年　　1 　　月　　28　　日
                  刑事第五庭  法  官　陳嘉瑜
以上正本證明與原本無異。
如不服本裁定，應於送達後5日內，向本院提出抗告狀。（需附
繕本）
中　　華　　民　　國　　111 　年　　1 　　月　　28　　日
　　　　　　　　　　　        書記官  林家君